vi: Thực phẩm, đồ uống và thuốc lá > Hàng thực phẩm > Thức ăn nhẹ > Bỏng ngô: Hộp thiếc & set quà tặng bắp rang bơ; Hạt ngô làm bắp rang; Gia vị & hỗn hợp bắp rang bơ; Bắp rang bơ ăn liền
tr: Yiyecek, İçecekler ve Tütün Mamülleri > Yiyecek Çeşitleri > Atıştırmalıklar > Patlamış Mısır: Hediyelik patlamış mısır kutuları ve setleri; Cin mısır; Patlamış mısır baharatları ve karışımları; Tüketime hazır patlamış mısır
zh-TW: 食物、飲料和菸草 > 食品 > 零食 > 爆米花: 爆米花禮盒與套裝; 爆米花玉米粒; 爆米花調味料與預拌粉; 即食爆米花
el: Τρόφιμα, ποτά & προϊόντα καπνού > Είδη διατροφής > Τροφές σνακ > Ποπ κορν: Μεταλλικά κουτιά και σετ δώρου με ποπ κορν; Σπόροι ποπ κορν; Καρυκεύματα και μείγματα για ποπ κορν; Έτοιμο ποπ κορν
ko: 식품/음료/담배 > 식품 > 간식 > 팝콘: 팝콘 선물 틴 및 세트; 팝콘 커널; 팝콘 시즈닝 및 믹스; 완제품 팝콘
hr-HR: Hrana, piće i duhan > Prehrambeni artikli > Grickalice > Kokice: Poklon limene kutije i kompleti za kokice; Kukuruz za kokice; Začini i mješavine za kokice; Kokice spremne za jelo
de: Nahrungsmittel, Getränke & Tabak > Lebensmittel > Vorspeisen & Snacks > Popcorn: Popcorn-Geschenkdosen & -sets; Popcorn-Mais; Popcorn-Gewürze & -Mischungen; Verzehrfertiges Popcorn
ru: Продукты, напитки и табачные изделия > Пищевые продукты > Снеки > Попкорн: Подарочные наборы и банки с попкорном; Зерна для попкорна; Приправы и смеси для попкорна; Готовый попкорн
es: Alimentación, bebida y tabaco > Alimentos > Entremeses y aperitivos > Palomitas: Latas y sets de regalo de palomitas de maíz; Granos de maíz para palomitas; Sazonadores y mezclas para palomitas de maíz; Palomitas de maíz listas para comer
sl-SI: Hrana, pijača in tobak > Prehrambeni izdelki > Prigrizki > Pokovka: Kovinska vedra s pokovko in kompleti; Zrna pokovke; Začimbne mešanice za pokovko; Pokovka, pripravljena za uživanje
it: Cibo, bevande e tabacco > Alimenti > Stuzzichini e snack > Popcorn: Lattine e set regalo di popcorn; Chicchi per popcorn; Condimenti e miscele per popcorn; Popcorn pronti da gustare
sk-SK: Potraviny, nápoje a tabakové výrobky > Potraviny > Slané pochutiny > Popcorn: Darčekové plechovky a sady popcornu; Pukancové zrná; Korenie a zmesi na popcorn; Popcorn pripravený na konzumáciu
nb: Mat, drikkevarer og tobakk > Matvarer > Snacksmat > Popcorn: Popcorngavebokser og -sett; Popcornkjerner; Popcornkrydder og -mikser; Spiseklart popcorn
en: Food, Beverages & Tobacco > Food Items > Snack Foods > Popcorn: Popcorn Gift Tins & Sets; Popcorn Kernels; Popcorn Seasonings & Mixes; Ready-to-Eat Popcorn
th: อาหาร เครื่องดื่ม และยาสูบ > รายการอาหาร > อาหารว่าง > ป็อปคอร์น: ป๊อปคอร์นกระป๋องของขวัญและชุดป๊อปคอร์น; เมล็ดป๊อปคอร์น; ผงปรุงรสป๊อปคอร์น; ป๊อปคอร์นพร้อมทาน
pt-BR: Alimentos, bebidas e tabaco > Alimentos > Aperitivos e petiscos > Pipoca: Latas e kits de presente de pipoca; Milho para pipoca; Temperos e misturas para pipoca; Pipoca pronta para consumo
nl: Eten, drinken en tabak > Voedselitems > Voorgerechten en snacks > Popcorn: Popcorncadeaublikken en -sets; Popcornmaïs; Popcornkruiden en -mixen; Kant-en-klare popcorn
sv: Mat, dryck och tobak > Livsmedel > Snacks > Popcorn: Presentaskar & set med popcorn; Popcornkärnor; Popcornkryddor & mixer; Färdigpoppade popcorn
lt-LT: Maistas, gėrimai ir tabakas > Maisto prekės > Užkandžiai > Kukurūzų spragėsiai: Spragėsių dovanų dėžutės ir rinkiniai; Kukurūzų grūdai spragėsiams; Spragintų kukurūzų prieskoniai ir mišiniai; Paruošti valgyti spragėsiai
ja: 食品・飲料 > 食品 > 軽食・スナック > ポップコーン: ポップコーンギフト缶・セット; ポップコーンの豆; ポップコーンシーズニング・ミックス; 調理済みポップコーン
fi: Ruoka, juoma ja tupakkatuotteet > Ruokatuotteet > Välipalat > Popcorn: Popcorn-lahjarasiat ja -setit; Popcornin jyvät; Popcorn-mausteet ja -sekoitukset; Valmiit popcornit
cs: Jídlo, pití a tabák > Potraviny > Svačiny a pochutiny > Popcorn: Dárkové dózy a sady s popcornem; Kukuřice na popcorn; Koření a směsi na popcorn; Hotový popcorn
hu: Élelmiszerek, italok és dohányáru > Élelmiszertételek > Snack ételek > Pattogatott kukorica: Pattogatott kukorica ajándékdobozok; Pattogtatni való kukorica; Pattogatott kukorica fűszerek és keverékek; Fogyasztásra kész pattogatott kukorica
zh-CN: 饮食/烟酒 > 食品 > 零食 > 爆米花: 爆米花礼盒和套装; 爆米花玉米粒; 爆米花调味料和预拌料; 即食爆米花
pl: Żywność, napoje i tytoń > Żywność > Przekąski > Popcorn: Zestawy prezentowe i puszki z popcornem; Ziarna popcornu; Przyprawy i mieszanki do popcornu; Gotowy popcorn
pt-PT: Comida, bebidas e tabaco > Artigos alimentares > Snacks > Pipocas: Latas e conjuntos de pipocas para oferta; Milho para pipocas; Temperos e misturas para pipocas; Pipocas prontas a comer
fr: Alimentation, boissons et tabac > Aliments > Produits à grignoter > Pop-corn: Boîtes et coffrets cadeaux de popcorn; Grains de popcorn; Assaisonnements et préparations pour popcorn; Popcorn prêt à consommer
bg-BG: Храна, напитки и тютюневи изделия > Хранителни продукти > Храни за междинна закуска > Пуканки: Подаръчни кутии и комплекти с пуканки; Царевица за пуканки; Подправки и смеси за пуканки; Готови за консумация пуканки
da: Fødevarer, drikkevarer og tobak > Fødevarer > Mellemmåltider > Popcorn: Gavedåser og -sæt med popcorn; Popcornkerner; Krydderier og blandinger til popcorn; Spiseklare popcorn
ro-RO: Alimente, băuturi și tutun > Produse alimentare > Gustări > Popcorn: Cutii cadou și seturi de popcorn; Boabe de porumb pentru popcorn; Condimente și mixuri pentru popcorn; Popcorn gata de consum